【裁判字號】    90,台上,2354
【裁判日期】    900419
【裁判案由】    違反槍砲彈藥刀械管制條例
【裁判全文】
最高法院刑事判決                                九十年度台上字第二三五四號
    上  訴  人  甲○○
右上訴人因違反槍砲彈藥刀械管制條例案件，不服台灣高等法院中華民國八十九年十
二月三十日第二審更審判決（八十九年度上更(一)字第一○九○號，起訴案號：台灣桃
園地方法院檢察署八十七年度偵字第一七二四號），提起上訴，本院判決如左：
    主  文
上訴駁回。
    理  由
按刑事訴訟法第三百七十七條規定，上訴於第三審法院，非以判決違背法令為理由，
不得為之。是提起第三審上訴，應以原判決違背法令為理由，係屬法定要件。如果上
訴理由狀並未依據卷內訴訟資料，具體指摘原判決不適用何種法則或如何適用不當，
或所指摘原判決違法情事，顯與法律規定得為第三審上訴理由之違法情形，不相適合
時，均應認其上訴為違背法律上之程式，予以駁回。本件原判決綜合調查證據之結果
，認上訴人甲○○犯有修正後槍砲彈藥刀械管制條例第十一條第四項未經許可，寄藏
可發射子彈（原判決主文第二項贅植「金屬或」三字）具有殺傷力之改造手槍罪（為
累犯）之事實，因而撤銷第一審之科刑判決，改判論上訴人以上開罪名，並依刑法第
四十七條累犯之規定加重其刑後，量處有期徒刑壹年貳月，併科罰金新台幣壹拾萬元
，罰金部分並諭知易服勞役之折算標準；扣案改造手槍壹支（含彈匣壹個）沒收，已
詳認定犯罪事實之依據及憑以認定之理由，從形式上觀察，原判決並無違背法令情
形。上訴意旨謂：上訴人持有扣案改造手槍長達十多年，從未持以為非作歹，且為避
免傷及無辜，其間雖遷徙多次，仍妥善保存，未遭他人非法使用，上訴人委無恃槍為
惡之犯意等語，係就原判決已詳為論斷與說明之事項，再為事實上之爭執，殊非適法
之第三審上訴理由。次按，寄藏改造手槍罪，其寄藏含有「持有」之行為狀態，而長
時間持有改造手槍，乃行為之繼續，並非狀態之繼續，為本院一貫所持之法律見解。
原判決認定上訴人於民國七十七年間，為「趙永成」寄藏本件扣案改造手槍一支，直
至槍砲彈藥刀械管制條例於民國八十六年十一月二十六日修正施行後之八十七年二月
二日始為警查獲，其寄藏行為既繼續至該條例修正施行後，原判決未比較新舊法孰重
，逕依新條例處斷，適用法則洵無違誤。又原判決依憑內政部警政署刑事警察局八十
七年二月十三日刑鑑字第七九八二號鑑驗通知書，認定扣案槍枝為改造之手槍，具殺
傷力，難謂有認定事實不憑證據之違法。再上訴人於偵查中供明寄藏本件改造手槍約
有十年，其上訴本院之上訴理由狀亦明寄藏時間長達十多年，而上訴人前所犯違反
槍砲彈藥刀械管制條例罪，於七十三年三月六日執行完畢，五年內再犯本件之罪，原
判決適用累犯規定加重其刑，亦無不合。此外，上訴人徒憑己意，對原審職權之適法
行使及原判決理由已詳為論斷之事項，任意爭辯，顯與法定上訴第三審之形式要件不
符，其上訴違背法律上之程式，應予駁回。本件係從程序上駁回上訴，上訴人提出在
職證明書及戶籍謄本等件，請求併予宣告緩刑，於法不合，無從審酌，附為明。
據上論結，應依刑事訴訟法第三百九十五條前段，判決如主文。
中      華      民      國     九十     年      四      月     十九     日
                              最高法院刑事第六庭
                                  審判長法官  謝  家  鶴
                                        法官  洪  文  章
                                        法官  花  滿  堂
                                        法官  陳  世  淙
                                        法官  洪  佳  濱
      右正本證明與原本無異
                                              書  記  官
中      華      民      國     九十     年      五      月      七      日


司法院資訊處製作；財團法人民間司法改革基金會備份。
